Minutes et répertoires du notaire Pierre GAUDIN, 20 juillet 1653 - 15 avril 1687 (étude V)
Archives nationales
Minutes et répertoires du notaire Pierre GAUDIN (étude V)
20 juillet 1653 - 15 avril 1687
MC/ET/V/113 - MC/ET/V/195, MC/RE/V/2
Etude V; Gaudin, Pierre
Archives nationales de France
Minutes et répertoires: la loi 2008-696 du 15 juillet 2008 relative aux archives a fixé à 75 ans à compter de la date de l'acte, ou à 25 ans à compter de la date du décès de l'intéressé si ce délai est plus bref, le délai de communication des minutes et répertoires des notaires; ce délai est porté à 100 ans à compter de la date de l'acte si le document se rapporte à un mineur (code du Patrimoine, articles L213-2, 4e d et 5e).
Autres documents de l'étude (dossiers de clients, comptabilité...): s'agissant d'archives privées, ces documents sont communicables selon les modalités fixées par le déposant ou le donateur.
Certains documents ne sont pas accessibles en raison de leur mauvais état de conservation.
Versement
Accès aux instruments de recherche de tous les notaires de l’étude V
Archives de l'étude V
- Minutes de Pierre GAUDIN, 1653 - 1687; MC/ET/V/113 - MC/ET/V/195
  - Minutes. 1653, 21 juillet - 1653, 21 juillet 1653 - 1653; MC/ET/V/113
    Informations complémentaires:
    Informations concernant le classement:
    Le niveau inférieur de description, quand il existe, correspond aux minutes d'actes. Toutes les minutes ne sont pas forcément décrites une à une. Les descriptions de ces minutes sont plus ou moins détaillées.
  - Minutes. 1654, MC/ET/V/114
  - Minutes. 1655, MC/ET/V/115
    - Mariage de Jean Caffard, notaire au Châtelet, Place Maubert, et de Jeanne Aval, parmi les témoins, la veuve et les enfants de feu Augustin Courbe, libraire, cousins de la future épouse., 17 janvier 1655; MC/ET/V/115
      Origine de l'information:
      Notaires des XVIe-XVIIIe siècles (4153 actes), par Claire Béchu, Catherine Grodecki, Marie-Antoinette Fleury, Madeleine Jurgens, Marie-Françoise Limon-Bonnet, Pierre-Yves Louis, Xenia Pamfilova, Isabelle Pebay, v. 1950, 1986-1994 (fichier papier entièrement dématérialisé; voir contexte dans le Plan d’orientation général - Notaires de Paris, guides thématiques du Minutier).
      Date de révision: 2010
      Date de création de la notice: 2004
      contrat de mariage; Maubert (place); Aval, Jeanne; Caffard, Jean; Courbe (famille); libraire; notaire
    - CORNU (Nicolas) Peintre ordinaire du Roi demeurant rue de la Verrerie § Mariage de. .. et d'Hélène LE BASTIER, 5 février 1655; MC/ET/V/115
      Artisans XVIIe, par M. Jurgens, M.A. Fleury, R. Gourmelon et le personnel du Minutier central, 1954-1996 (fichier papier entièrement dématérialisé; voir contexte dans le Plan d’orientation général - Notaires de Paris, guides thématiques du Minutier).
      Date de révision: 2011-2012
      Date de création de la notice: 2010
      contrat de mariage; Cornu, Nicolas
    - PEINTRE ordinaire du Roi CORNU (Nicolas) rue de la Verrerie § Mariage de. .. et d'Hélène LE BASTIER, 5 février 1655; MC/ET/V/115
    - Contrat de mariage entre Hugues Le Roy, notaire au Châtelet, rue Saint-Antoine, fils de Claude Leroy, aussi notaire au Châtelet, et de Jacqueline Brisseau, et Barbe Levavasseur., 17 octobre 1655; MC/ET/V/115
      Date de création de la notice: 2005
      contrat de mariage; Saint-Antoine (rue); Brisseau, Jacqueline; Leroy, Claude; Leroy, Hugues; Levavasseur, Barbe; notaire
  - Minutes. 1656, MC/ET/V/116
  - Minutes. 1657, MC/ET/V/117
  - Minutes. 1658, MC/ET/V/118
  - Minutes. 1659, janvier - 1659, juin, janvier 1659 - juin 1659; MC/ET/V/119
  - Minutes. 1659, juillet - 1659, décembre, juillet 1659 - décembre 1659; MC/ET/V/120
  - Minutes. 1660, janvier - 1660, juin, janvier 1660 - juin 1660; MC/ET/V/121
  - Minutes. 1660, juillet - 1660, décembre, juillet 1660 - décembre 1660; MC/ET/V/122
    - PAUPELIER (Augustin) Peintre et sculpteur, demeurant rue Saint-Jacques § Contrat de mariage entre... et Françoise DELAVALLÉE., 17 septembre 1660; MC/ET/V/122
      contrat de mariage; Paupelier, Augustin
    - PEINTRE et sculpteur PAUPELIER (Augustin) demeurant rue Saint-Jacques § Contrat de mariage avec Françoise DELAVALLÉE., 17 septembre 1660; MC/ET/V/122
  - Minutes. 1661, janvier - 1661, juin, janvier 1661 - juin 1661; MC/ET/V/123
  - Minutes. 1661, juillet - 1661, décembre, juillet 1661 - décembre 1661; MC/ET/V/124
  - Minutes. 1662, janvier - 1662, juin, janvier 1662 - juin 1662; MC/ET/V/125
  - Minutes. 1662, juillet - 1662, décembre, juillet 1662 - décembre 1662; MC/ET/V/126
  - Minutes. 1663, janvier - 1663, juin, janvier 1663 - juin 1663; MC/ET/V/127
  - Minutes. 1663, juillet - 1663, décembre, juillet 1663 - décembre 1663; MC/ET/V/128
  - Minutes. 1664, janvier - 1664, juin, janvier 1664 - juin 1664; MC/ET/V/129
  - Minutes. 1664, juillet - 1664, décembre, juillet 1664 - décembre 1664; MC/ET/V/130
  - Minutes. 1665, janvier - 1665, juin, janvier 1665 - juin 1665; MC/ET/V/131
    - PERSAN Terrier du fief de, avril 1665; MC/ET/V/131
      Fichier dit 'général' XVIIe-XVIIIe siècles, par le personnel du Minutier, 1954-1999 ( fichier papier entièrement dématérialisé; voir contexte dans le Plan d’orientation général - Notaires de Paris, guides thématiques du Minutier).
    - ESTAMPES, IMAGES, PORTRAITS § Inventaire après le décès de Nicolas DUCHESNE, prêtre vicaire de l'église Saint-Jean-en-Grève, et dans lequel est décrit des. .. en nombreux exemplaires., 10 juin 1665; MC/ET/V/131; 10 folios
      inventaire; Duchesne, Nicolas
  - Minutes. 1665, juillet - 1665, décembre, juillet 1665 - décembre 1665; MC/ET/V/132
    - GRAVEUR et essayeur de la monnaie d'Orange (la ville) ICARD (Nicolas) § Contrat de mariage de François ICARD, apothicaire ordinaire de la reine, fils de. .. et de Claude BARGUE, sa femme, avec Elizabeth de la LONDE., 7 novembre 1665; MC/ET/V/132
      contrat de mariage; Icard, Nicolas; Icard, François; Bargue, Claude; La Londe, Elisabeth
    - Contrat de mariage entre Artus-Jean Desgranges, bourgeois de Paris, maître clerc (futur notaire au Châtelet), demeurant rue Coquillière, et Marguerite Bachelot., 22 novembre 1665; MC/ET/V/132
      Marie-Françoise Limon, Les notaires au Châtelet de Paris sous le règne de Louis XIV, Toulouse, Presses universitaires du Mirail, 1992 [223 actes] (voir contexte dans le Plan d’orientation général - Notaires de Paris, guides thématiques du Minutier).
      Date de création de la notice: 2006
      contrat de mariage; Coquillière (rue); Desgranges, Artus-Jean; Bachelot, Marguerite; notaire
  - Minutes. 1666, janvier - 1666, mai, janvier 1666 - mai 1666; MC/ET/V/133
    - CHENU (Toussaint) maître sculpteur et peintre § Inventaire après le décès de. .. à la requête de Charles PATAIN docteur régent en la fac. de méd. de Paris exécuteur du testament dud. défunt daté de janvier dernier passe pard. Vallon not. en la présence de Jacques CHENU maître sculpteur et peintre - Marie CHENU veuve de Nicolas BOUROT ses enfants - Ds les papiers, figurent ses 2 contrats de mariage, 5 février 1666; MC/ET/V/133
      inventaire; testament; contrat de mariage; Chenu, Toussaint
    - SCULPTEUR et PEINTRE (maître) CHENU (Jacques) § Inventaire à la requête de. .., 5 février 1666; MC/ET/V/133
      inventaire; Chenu, Jacques
    - SCULPTEUR et PEINTRE + CHENU (Toussaint) § Inventaire après le décès de. .., 5 février 1666; MC/ET/V/133
      inventaire; Chenu, Toussaint
  - Minutes. 1666, juin - 1666, décembre, juin 1666 - décembre 1666; MC/ET/V/134
  - Minutes. 1667, janvier - 1667, juin, janvier 1667 - juin 1667; MC/ET/V/135
  - Minutes. 1667, juillet - 1667, décembre, juillet 1667 - décembre 1667; MC/ET/V/136
  - Minutes. 1668, janvier - 1668, juin, janvier 1668 - juin 1668; MC/ET/V/137
  - Minutes. 1668, juillet - 1668, décembre, juillet 1668 - décembre 1668; MC/ET/V/138
  - Minutes. 1669, janvier - 1669, juin, janvier 1669 - juin 1669; MC/ET/V/139
  - Minutes. 1669, juillet - 1669, décembre, juillet 1669 - décembre 1669; MC/ET/V/140
  - Minutes. 1670, janvier - 1670, juin, janvier 1670 - juin 1670; MC/ET/V/141
    - BIJOUX et bagues § Inventaire après le décès de Laurent FLORAT, marchand orfèvre, dans lequel sont détailles des. .., 1er mars 1670; MC/ET/V/141; 10 fol.
      inventaire; Florat, Laurent
    - ORFÈVRE marchand, FLORAT Laurent, demeurant rue Mondétour § Inventaire après le décès de. .. à la requête de ses 6 enfants et de sa veuve Marguerite DESHAYS -; Enumération détaillée de bijoux -, 1er mars 1670; MC/ET/V/141; 10 fol.
      inventaire; Florat, Laurent; Deshayes, Marguerite
  - Minutes. 1670, juillet - 1670, décembre, juillet 1670 - décembre 1670; MC/ET/V/142
    - HÔTEL DE NEMOURS rue Pavée § Vente de l'. .., par Thomas de CHABO, ambassadeur du duc de Savoie, et son procureur à Simon de LESPINE, maître général des Bâtiments royaux et Pact et chaussées de S.M., Robert BRIÈRE et Claude GAULDRÉE-BOILEAU, pour la somme de 260.000 lurcs 2 actes, 30 décembre 1670; MC/ET/V/142
      acte de vente; Chabo, Thomas de; Henri de Savoie, duc de Nemours; Lespine, Simon de; Brière, Robert; Gauldrée-Boileau, Claude
  - Minutes. 1671, janvier - 1671, juin, janvier 1671 - juin 1671; MC/ET/V/143
  - Minutes. 1671, juillet - 1671, décembre, juillet 1671 - décembre 1671; MC/ET/V/144
  - Minutes. 1672, janvier - 1672, juin, janvier 1672 - juin 1672; MC/ET/V/145
  - Minutes. 1672, juillet - 1672, décembre, juillet 1672 - décembre 1672; MC/ET/V/146
  - Minutes. 1673, janvier - 1673, juin, janvier 1673 - juin 1673; MC/ET/V/147
  - Minutes. 1673, juillet - 1673, décembre, juillet 1673 - décembre 1673; MC/ET/V/148
  - Minutes. 1674, janvier - 1674, juin, janvier 1674 - juin 1674; MC/ET/V/149
  - Minutes. 1674, juillet - 1674, décembre, juillet 1674 - décembre 1674; MC/ET/V/150
  - Minutes. 1675, janvier - 1675, mai, janvier 1675 - mai 1675; MC/ET/V/151
  - Minutes. 1675, juin - 1675, décembre, juin 1675 - décembre 1675; MC/ET/V/152
  - Minutes. 1676, janvier - 1676, juin, janvier 1676 - juin 1676; MC/ET/V/153
  - Minutes. 1676, juillet - 1676, décembre, juillet 1676 - décembre 1676; MC/ET/V/154
  - Minutes. 1677, janvier - 1677, juin, janvier 1677 - juin 1677; MC/ET/V/155
  - Minutes. 1677, juillet - 1677, décembre, juillet 1677 - décembre 1677; MC/ET/V/156
  - Minutes. 1678, janvier - 1678, avril, janvier 1678 - avril 1678; MC/ET/V/157
  - Minutes. 1678, mai - 1678, août, mai 1678 - août 1678; MC/ET/V/158
  - Minutes. 1678, septembre - 1678, décembre, septembre 1678 - décembre 1678; MC/ET/V/159
  - Minutes. 1679, janvier - 1679, mars, janvier 1679 - mars 1679; MC/ET/V/160
  - Minutes. 1679, avril - 1679, juin, avril 1679 - juin 1679; MC/ET/V/161
  - Minutes. 1679, juillet - 1679, septembre, juillet 1679 - septembre 1679; MC/ET/V/162
  - Minutes. 1679, octobre - 1679, décembre, octobre 1679 - décembre 1679; MC/ET/V/163
  - Minutes. 1680, janvier - 1680, juin, janvier 1680 - juin 1680; MC/ET/V/164
    - Quittance et décharge apportée, Anne Duroure à Alphonse et François de Crequy., 6 février 1680; MC/ET/V/164
      Actes signalés par Thierry Boudignon, 2003-2012 (base de données migrée: voir contexte dans le Plan d’orientation général - Notaires de Paris, guides thématiques du Minutier).
      quittance; décharge; dépôt de pièces; Créquy, Alphonse de (1626?-1711); Créquy, François de Blanchefort de Bonne (1624-1687, maréchal de); Duroure, Anne
  - Minutes. 1680, juillet - 1680, décembre, juillet 1680 - décembre 1680; MC/ET/V/165
    - Mariage entre Antoine GERMAIN, officer du roi, demeurant rue des Vieilles-Etuves, fils de Jean, maître tailleur d'habits, bourgeois de Paris, et de Marie QUEUILLY, et Catherine GOUAULT, fille de défunt Jacques, marchand tanneur, bourgeois de Paris. Parmi les témoins, Louis GERMAIN, maître à danser (son frère, sans doute). Louis GERMAIN, maître à danser., 18 juillet 1680; MC/ET/V/165
      Musique XVIIe siècle [2407 actes], par Madeleine Jurgens et le personnel du Minutier, 1954-1996 ( fichier papier entièrement dématérialisé; voir contexte dans le Plan d’orientation général - Notaires de Paris, guides thématiques du Minutier).
      contrat de mariage; Vieilles-Etuves (rue des); Germain, Louis; Germain, Antoine; Germain, Jean; Queuilly, Marie; Gouault, Catherine; Gouault, Jacques; enseignant; danseur; commerçant; tanneur
  - Minutes. 1681, janvier - 1681, avril, janvier 1681 - avril 1681; MC/ET/V/166
  - Minutes. 1681, mai - 1681, août, mai 1681 - août 1681; MC/ET/V/167
  - Minutes. 1681, septembre - 1681, décembre, septembre 1681 - décembre 1681; MC/ET/V/168
  - Minutes. 1682, janvier - 1682, mars, janvier 1682 - mars 1682; MC/ET/V/169
  - Minutes. 1682, avril - 1682, juin, avril 1682 - juin 1682; MC/ET/V/170
  - Minutes. 1682, juillet - 1682, septembre, juillet 1682 - septembre 1682; MC/ET/V/171
  - Minutes. 1682, octobre - 1682, décembre, octobre 1682 - décembre 1682; MC/ET/V/172
  - Minutes. 1683, janvier - 1683, juin, janvier 1683 - juin 1683; MC/ET/V/173
  - Minutes. 1683, juillet - 1683, décembre, juillet 1683 - décembre 1683; MC/ET/V/174
  - Minutes. 1684, janvier - 1684, avril, janvier 1684 - avril 1684; MC/ET/V/175
  - Minutes. 1684, mai - 1684, août, mai 1684 - août 1684; MC/ET/V/176
  - Minutes. 1684, septembre - 1684, décembre, septembre 1684 - décembre 1684; MC/ET/V/177
  - Minutes. 1685, janvier - 1685, juin, janvier 1685 - juin 1685; MC/ET/V/178
  - Minutes. 1685, juillet - 1685, décembre, juillet 1685 - décembre 1685; MC/ET/V/179
  - Minutes. 1686, janvier - 1686, juin, janvier 1686 - juin 1686; MC/ET/V/180
  - Minutes. 1686, juillet - 1686, décembre, juillet 1686 - décembre 1686; MC/ET/V/181
  - Minutes. 1687, janvier - 1687, 15 avril, janvier 1687 - 15 avril 1687; MC/ET/V/182
    - Inventaire après décès du maréchal François de Créquy., 14 février 1687; MC/ET/V/182
      Actes signalés par le personnel du Minutier central des notaires de Paris, 2003-2012 (base de données migrée: voir contexte dans le Plan d’orientation général - Notaires de Paris, guides thématiques du Minutier).
      inventaire après décès; Créquy, François de; officier général
  - Minutes concernant le Grand Bureau des pauvres (contrats d'apprentissages). 1679 - 1682, MC/ET/V/183; Document détérioré.
    contrat d'apprentissage
  - Minutes concernant le Grand Bureau des pauvres (contrats d'apprentissages). 1683 - 1686, MC/ET/V/184; Document détérioré.
  - Brevets. 1653 - 1659, MC/ET/V/185
    brevet notarié
  - Brevets. 1660 - 1665, MC/ET/V/186
  - Brevets. 1662, MC/ET/V/187
  - Brevets. 1666 - 1671, MC/ET/V/188
  - Brevets. 1670 - 1671, MC/ET/V/189
    - Promesse par Gaspard PICOT, maître tapissier en façon de Turquie, demeurant rue Saint-Martin, à Jean CHOUART, aussi tapissier, demeurant ordinairement à Melun,logé rue Bourbourg de lui faire en 23 pièces l'histoire de Saint-Séverin, moyennant 85 livres., 14 mars 1620; MC/ET/V/189
      Tapisserie, Marché de
  - Brevets. 1672 - 1673, MC/ET/V/190
  - Brevets. 1674 - 1687, MC/ET/V/191
    1674 à 1677.
    1686 à 1687.
  - Minutes (constitutions de rentes publiques). 1675, mai - 1676, décembre, mai 1675 - décembre 1676; MC/ET/V/192
    1675, mai à décembre: édit de décembre 1674, 1 million livres sur les aides et gabelles.
    1676, juin à décembre: édit de mars 1676, 1 million de livres sur les aides et gabelles.
    constitution de rente
  - Minutes (constitutions de rentes publiques). 1678 - 1681, décembre, 1678 - décembre 1681; MC/ET/V/193
    1678: édit de juillet 1677, 2 millions livres sur les aides et gabelles.
    1679, juin à décembre: édit de juin 1679, 2 millions livres sur les aides et gabelles.
    1680, juillet à octobre: édit de juin 1679, 2 millions livres sur les aides et gabelles.
    1681, juin à décembre: édit de juin 1681, 2 millions livres sur aides et gabelles.
  - Minutes (constitutions de rentes publiques). 1682, janvier - 1682, avril, janvier 1682 - avril 1682; MC/ET/V/194
    1682, janvier à avril: édits de mai 1680 et juin 1681, 8 millions livres de rentes annuelles et perpétuelles.
  - Minutes (constitutions de rentes publiques). 1682, mai - 1683, mai 1682 - 1683; MC/ET/V/195
    1682, mai à novembre: édits de mai 1680 et juin 1681, 8 millions livres de rentes annuelles et perpétuelles.
    1683: idem.
- Répertoire(s) de Pierre GAUDIN, 20 juillet 1653 - 15 avril 1687; MC/RE/V/2
  - Répertoire. 1653, 20 juillet - 1687, 15 avril, 20 juillet 1653 - 15 avril 1687; MC/RE/V/2
    Informations concernant le classement et la cotation:
    Le niveau inférieur de description, quand il existe, correspond aux mentions d'actes contenues dans le répertoire. Parmi celles-ci, certaines peuvent y être décrites, de manière plus ou moins détaillée. Pour consulter l'acte proprement dit, il convient de rechercher la cote au niveau des articles (registre ou liasse) des minutes du notaire (cote de type 'MC/ET').